【裁判字號】    90,易,3038
【裁判日期】    901031
【裁判案由】    毀棄損壞
【裁判全文】
臺灣臺中地方法院刑事判決                          九十年度易字第三０三八號
    公  訴  人  臺灣台中地方法院檢察署檢察官
    被      告  甲○○
右列被告因恐嚇案件，經檢察官聲請以簡易判決處刑（九十年度偵字第一三六五五號
），本院改依通常程序判決如左：
    主  文
甲○○共同連續以加害生命、身體之事，恐嚇他人，致生危害於安全，處拘役伍拾日
，如易科罰金，以參佰元折算壹日，緩刑貳年。
    事  實
一、甲○○與白詠原本合夥經營坐落台中市○○路四六九號之「變臉ＰＵＢ」，嗣因
    內部經營及生意上糾紛，甲○○竟與三名真實姓名、年籍、住所不詳之成年男子
    ，基於犯意聯絡，並基於概括之犯意，連續先於民國（下同）八十九年七月二十
    八日十六時五十分許，共同往白詠位於台中市○○區○○路三八一號住處，因尋
    白詠未獲，甲○○即對白詠之妻乙○○恐嚇稱：白詠之變臉ＰＵＢ不可開下去，
    否則要讓白詠及乙○○好看等語，使乙○○心生恐懼，致生危害於安全。再於同
    日十七時五分許，與上開三名男子至台中市○○路四六九號之「變臉ＰＵＢ」，
    並毀損該店為開幕所準備之紅布條及廣告紙，且強行剪斷店內之冷氣機管線（毀
    損部分業據撤回告訴）；旋白詠到該店處理時，甲○○與上開三名男子復對白詠
    恐嚇言：八月三日不准開幕，若再經營下去，要讓白詠死得很難看等語，使白詠
    心生畏懼，致生危害於安全。
二、案經被害人乙○○、白詠訴由台中市警察局第四分局報請臺灣臺中地方法院檢察
    署檢察官偵查起訴。
    理  由
一、訊據被告甲○○矢口否認有何恐嚇犯行，辯稱他只是對告訴人白詠及乙○○說等
    執照下來再開店，並未恐嚇告訴人等。惟查：前開事實，業據告訴人白詠及乙○
    ○指訴綦詳，核與在場之証人白思惠、詹正國、許文蓁所述情節相符。被告前開
    所辯，尚不足採。本件事證明確，被告犯行堪以認定。
二、核被告所為，係犯刑法第三百零五條之恐嚇罪。被告與前開三名真實姓名、年籍
    、住所不詳之成年男子共同犯罪，彼此間有犯意聯絡及行為分擔，均為共同正犯
    。，被告先後二次犯行，時間緊接，犯罪構成要件相同，顯係基於概括之犯意反
    覆為之，應依刑法第五十六條規定論以連續犯並加重其刑。爰審酌被告與告訴人
    之關係、因經營糾紛而恐嚇告訴人、告訴人所受危害之程度，及被告犯罪之手段
    、犯罪後已與告訴人成立和解等一切情狀，量處如主文所示之刑，並諭知易科罰
    金之折算標準示懲。
三、另被告行為後刑法第四十一條業於九十年一月十日修正公布，同年同十二日生效
    ，犯最重本刑為五年以下有期徒刑以下刑之罪而受六個月以下有期徒刑或拘役之
    宣告，因身體、教育、職業、家庭之關係或其他正當理由，執行顯有困難者，得
    易科罰金。爰併依刑法第二條第一項前段規定，適用修正後刑法第四十一條之規
    定，附此敘明。
四、公訴意旨另以被告尚涉嫌於同日十七時五分許，與上開三名男子至台中市○○路
    四六九號之「變臉ＰＵＢ」，並毀損該店為開幕所準備之紅布條及廣告紙，且強
    行剪斷店內之冷氣機管線。因認被告此部分另涉有刑法第三百五十四條之毀損罪
    嫌。惟此部分依刑法第三百五十七條規定須告訴乃論，茲據告訴人乙○○、白詠
    具狀撤回訴。因公訴人認此部分與前開有罪部分有牽連犯之裁判上一罪之關係，
    爰不另為不受理之諭知，附此敘明。
五、據上論斷，應依刑事訴訟法第二百九十九條第一項前段、第四百五十二條，刑法
    第二十八條、第五十六條、第二條第一項前段、第三百零五條、修正後刑法第四
    十一條第一項前段，罰金罰鍰提高標準條例第一條前段、第二條，判決如主文。
本案經檢察官劉志文到庭執行職務
中      華      民      國      九十    年      十      月    三十一    日
                                臺灣臺中地方法院刑事第一庭
                                    法  官  鄭文祺
右正本證明與原本無異。
如不服本判決，應於判決送達後十日內向本院提出上訴狀，上訴於臺灣高等法院臺中
分院( 須附繕本 )。
                                    書記官
中      華      民      國      九十    年      十      月    三十一    日
附錄論罪科刑法條
刑法第三百零五條：
以加害生命、身體、自由、名譽、財產之事，恐嚇他人致生危害於安全者，處二年以
下有期徒刑、拘役或三百元以下罰金。


司法院資訊處製作；財團法人民間司法改革基金會備份。
